臺灣桃園地方法院刑事判決
110年度審金訴字第694號
111年度審金訴字第199號
公  訴  人  臺灣桃園地方檢察署檢察官 
被      告  彭莉婷


                  （另案於法務部○○○○○○○○○執行                      中）
上列被告因詐欺等案件，經檢察官提起公訴（110年度偵字第366
15號、110年度偵字第40131號），被告於準備程序時就被訴事實
為有罪之陳述，經告以簡式審判之旨，並聽取意見後，本院合議
庭裁定由受命法官獨任進行簡式審判程序，判決如下：
    主  文
乙○○犯如附表一編號一至編號四「罪名及宣告刑」欄所示之罪，
各處如附表一編號一至編號四「罪名及宣告刑」欄所示之刑及沒
收。應執行有期徒刑壹年陸月。
　　事  實
一、乙○○於民國110年6月間某日，透過社群軟體Facebook與通訊
    軟體TELEGRAM加入真實姓名、年籍均不詳，於通訊軟體TELE
    GRAM暱稱分別為「寧靜致遠」、「王老先生」、「齊天福」
    、「灰色軌跡」等成年人（下分稱「寧靜致遠」、「王老先
    生」、「齊天福」、「灰色軌跡」）及其他真實姓名、年籍
    均不詳之成年人所組成之三人以上，以實施詐術為手段所組
    成具有持續性、牟利性及有結構性之詐欺犯罪組織（下稱本
    案詐欺犯罪組織，無證據認有未滿18歲之人參與），並約定
    由乙○○負責至本案詐欺犯罪組織某成員所指定之地點收款後
    ，將贓款交付予本案詐欺犯罪組織其他成員之工作（即俗稱
    收水），乙○○可因此獲得按收取層轉款項1.5％計算之報酬。
    謀議既定後，乙○○與「寧靜致遠」、「王老先生」、「齊天
    福」、「灰色軌跡」及本案詐欺犯罪組織其他成年成員間即
    共同意圖為自己不法之所有，基於三人以上詐欺取財、參與
    犯罪組織及隱匿詐欺所得去向之洗錢犯意聯絡，先由本案詐
    欺犯罪組織某成員於附表一編號1至編號4所示時間，以附表
    一編號1至編號4所示之方式，詐騙附表一編號1至編號4所示
    之楊美淑、楊雅筑、盧碧蘭、甲○○○（下併稱楊美淑等4人）
    ，致其等均陷於錯誤，遂依本案詐欺犯罪組織某成員之指示
    ，分別於附表一編號1至編號4所示之匯款時間，匯款如附表
    一編號1至編號4所示之金額至如附表一「匯入金融機構帳號
    」欄所示之帳戶內。經本案詐欺犯罪組織某成員確認楊美淑
    等4人之款項均已匯入後，隨即通知附表一「匯入金融機構
    帳號」欄所示之帳戶之所有人即許文轉（所涉幫助詐欺犯行
    ，業經臺灣桃園地方檢察署檢察官以110年度偵字第35342號
    、111年度偵字第4294號不起訴處分書為不起訴處分確定）
    、余俊泓（所涉幫助詐欺犯行由檢察官另行偵辦）提領款項
    。許文轉、余俊泓遂分別於附表一所示之提領時間、地點，
    自帳戶內提領如附表一所示之金額；本案詐欺犯罪組織某成
    員確認許文轉、余俊泓提領完成後，旋即通知乙○○前往如附
    表一「層轉贓款之時間、地點、金額」欄所示之地點向許文
    轉、余俊泓收取款項，同時許文轉、余俊泓並依本案詐欺犯
    罪組織某成員之指示，將領得之款項於附表一「層轉贓款之
    時間、地點、金額」所示之時間、地點交付予乙○○，續由乙
    ○○將所收到之款項按指示於指定地點交付予自稱「灰色軌跡
    」之人，以層轉繳回本案詐欺犯罪組織，並藉此製造金流之
    斷點，致無從追查前揭犯罪所得之去向，而掩飾或隱匿該犯
    罪所得，乙○○並可分得按收取繳回金額1.5％計算之報酬。嗣
    楊美淑等4人察覺有異，報警處理，始循線查悉上情。
二、案經楊美淑、楊雅筑、盧碧蘭訴由桃園市政府警察局蘆竹分
    局報告臺灣桃園地方檢察署檢察官偵查起訴。
    理  由
一、被告乙○○所犯均係死刑、無期徒刑、最輕本刑3年以上有期
    徒刑或高等法院管轄第一審案件以外之罪，而被告於本院程
    序中，就被訴事實均為有罪之陳述，經本院告知簡式審判程
    序意旨，並聽取公訴人、被告之意見後，依刑事訴訟法第27
    3條之1第1項之規定合議裁定由受命法官獨任進行簡式審判
    程序。
二、上揭事實，業據被告於警詢、偵訊、本院準備程序及審理中
    均坦承不諱；核與證人即告訴人楊美淑、楊雅筑、盧碧蘭、
    被害人甲○○○、證人曾建彰，及證人許文轉、余俊泓於警詢
    中指述之情節互核一致，並有如附表一證據清單欄所示之證
    據資料（詳如附表一證據清單欄所示）在卷可稽，足認被告
    上開任意性自白均與事實相符，堪以採信。從而，被告本案
    犯行事證已臻明確，應均予依法論科。
三、論罪科刑：
（一）組織犯罪防制條例係藉由防制組織型態之犯罪活動為手段
      ，以達成維護社會秩序、保障人民權益之目的，乃於該條
      例第3條第1項前段與後段，分別對於「發起、主持、操縱
      、指揮」及「參與」犯罪組織者，依其情節不同而為處遇
      ，行為人雖有其中一行為（如參與），不問其有否實施各
      該手段（如詐欺）之罪，均成立本罪。然在未經自首或有
      其他積極事實，足以證明其確已脫離或解散該組織之前，
      其違法行為，仍繼續存在，即為行為之繼續，而屬單純一
      罪，至行為終了時，仍論為一罪。又刑法上一行為而觸犯
      數罪名之想像競合犯存在之目的，在於避免對於同一不法
      要素予以過度評價。自然意義之數行為，得否評價為法律
      概念之一行為，應就客觀構成要件行為之重合情形、主觀
      意思活動之內容、所侵害之法益與行為間之關連性等要素
      ，視個案情節依社會通念加以判斷。刑法刪除牽連犯之規
      定後，原認屬方法目的或原因結果，得評價為牽連犯之二
      犯罪行為間，如具有局部之同一性，或其行為著手實行階
      段可認為同一者，得認與一行為觸犯數罪名之要件相侔，
      依想像競合犯論擬。倘其實行之二行為，無局部之重疊，
      行為著手實行階段亦有明顯區隔，依社會通念難認屬同一
      行為者，應予分論併罰。因而，行為人以一參與詐欺犯罪
      組織，並分工加重詐欺行為，同時觸犯參與犯罪組織罪及
      加重詐欺取財罪，雖其參與犯罪組織之時、地與加重詐欺
      取財之時、地，在自然意義上非完全一致，然二者仍有部
      分合致，且犯罪目的單一，依一般社會通念，認應評價為
      一罪方符合刑罰公平原則，應屬想像競合犯，如予數罪併
      罰，反有過度評價之疑，實與人民法律感情不相契合。再
      加重詐欺罪係侵害個人財產法益之犯罪，其罪數計算，以
      被害人數、被害次數之多寡，決定其犯罪之罪數；核與參
      與犯罪組織罪之侵害社會法益，因應以行為人所侵害之社
      會全體利益為準據，認定係成立一個犯罪行為，有所不同
      。是以倘若行為人於參與犯罪組織之繼續中，先後加重詐
      欺數人財物，因行為人僅為一參與組織行為，侵害一社會
      法益，應僅就首次犯行論以參與犯罪組織罪及加重詐欺罪
      之想像競合犯，而其後之犯行，乃為其參與組織之繼續行
      為，為避免重複評價，當無從將一參與犯罪組織行為割裂
      再另論一參與犯罪組織罪，而與其後所犯加重詐欺罪從一
      重論處之餘地（最高法院107年度台上字第1066號判決意
      旨參照）。經查，本案被告於110年6月間某日，經社群軟
      體Facebook與通訊軟體TELEGRAM而加入本案詐欺犯罪組織
      ，並分擔收取贓款後繳回本案詐欺犯罪組織中自稱「灰色
      軌跡」之人，藉此將贓款層轉回本案詐欺犯罪組織等行為
      ，共同詐騙如附表一所示之人的財物，是以，被告所參與
      之本案詐欺犯罪組織係一以詐術為手段，具有持續性、牟
      利性之有結構性組織，被告構成組織犯罪防制條例第3條
      第1項後段之參與犯罪組織罪（即附表一編號1所示，起訴
      書已敘明應只就被告參與犯罪組織後之首次詐欺犯行論處
      參與犯罪組織罪，而附表一編號1所示告訴人楊美淑係於1
      10年7月11日下午4時19分遭本案詐欺犯罪組織成員詐騙，
      應認係被告參與本案詐欺犯罪組織後之首次詐欺犯行，起
      書訴誤認附表一編號2所示告訴人楊雅筑於110年7月11日
      晚間6時9分遭本案詐欺犯罪組織詐騙，為被告參與本案詐
      欺犯罪組織後之首次犯行，應屬有誤，予以更正）；且被
      告參與本案犯罪組織之目的即係在分擔上開行為，藉此與
      本案詐欺犯罪組織中負責以電話聯繫告訴人、被害人，並
      以附表一所示話術詐騙附表一所示告訴人、被害人之其他
      成員，共同詐騙取得告訴人、被害人之財物，顯見被告參
      與犯罪組織罪之行為與其首次著手加重詐欺取財罪之行為
      間，雖在自然意義上非完全一致，然二者仍有部分合致，
      而有局部同一性，有想像競合犯關係。
（二）按洗錢防制法所稱洗錢，指下列行為：一、意圖掩飾或隱
      匿特定犯罪所得來源，或使他人逃避刑事追訴，而移轉或
      變更特定犯罪所得。二、掩飾或隱匿特定犯罪所得之本質
      、來源、去向、所在、所有權、處分權或其他權益者。三
      、收受、持有或使用他人之特定犯罪所得，洗錢防制法第
      2條定有明文。復按現行洗錢防制法第14條第1項之一般洗
      錢罪，祇須有同法第2條各款所示行為之一，而以同法第3
      條規定之特定犯罪作為聯結即為已足；倘行為人意圖掩飾
      或隱匿特定犯罪所得來源，而將特定犯罪所得直接消費處
      分，甚或交予其他共同正犯，或由共同正犯以虛假交易外
      觀掩飾不法金流移動，即難認單純犯罪後處分贓物之行為
      ，應仍構成新法第2條第1或2款之洗錢行為（最高法院109
      年度台上字第57號、第436號判決參照）。經查，被告於
      本案詐欺犯罪組織中分擔收取贓款並繳回本案詐欺犯罪組
      織中自稱「灰色軌跡」之人，藉以層轉款項至本案詐欺犯
      罪組織內，其等分工之目的顯係藉此製造金流斷點，使偵
      查機關難以追查帳戶金流，以達掩飾詐欺犯罪所得之本質
      、來源、去向及所在，揆諸前開判決要旨，被告所為均已
      該當洗錢防制法第14條第1項之一般洗錢罪之構成要件。
（三）核被告就附表一編號1所為，係犯組織犯罪防制條例第3條
      第1項後段之參與犯罪組織罪、刑法第339條之4第1項第2
      款之三人以上共同詐欺取財罪及洗錢防制法第14條第1項
      之洗錢罪；就附表一編號2至編號4所示，則均係犯刑法第
      339條之4第1項第2款之三人以上共同詐欺取財罪及洗錢防
      制法第14條第1項之洗錢罪。
（四）被告與自稱「寧靜致遠」、「王老先生」、「齊天福」、
      「灰色軌跡」之人及本案詐欺犯罪組織之其他成年成員間
      ，就如附表一編號1至編號4所示之犯行，均有犯意聯絡及
      行為分擔，應論以共同正犯。
（五）被告就附表一編號1所犯上開3罪及附表一編號2至編號4所
      犯上開2罪間，均屬一行為觸犯數罪名，為想像競合犯，
      均依刑法第55條前段之規定，各從一重之刑法第339條之4
      第1項第2款之三人以上共同詐欺取財罪處斷。
（六）被告所犯如附表一編號1至編號4所示之罪，犯意各別、行
      為互殊，應分論併罰。
（七）按想像競合犯之處斷刑，本質上係「刑之合併」。其所謂
      從一重處斷，乃將想像競合犯組成之評價上數罪，合併為
      科刑一罪，其所對應之刑罰，亦合併其評價上數罪之數法
      定刑，而為一個處斷刑。易言之，想像競合犯侵害數法益
      者皆成立犯罪，論罪時必須輕、重罪併舉論述，同時宣告
      所犯各罪名，包括各罪有無加重、減免其刑之情形，亦應
      說明論列，量刑時併衡酌輕罪部分量刑事由，評價始為充
      足，然後依刑法第55條前段規定「從一重處斷」，非謂對
      於其餘各罪可置而不論。因此，法院決定處斷刑時，雖以
      其中最重罪名之法定刑，做為裁量之準據，惟於裁量其輕
      重時，仍應將輕罪合併評價在內（最高法院108年度台上
      字第4405號、第4408號判決意旨參照）。次按參與犯罪組
      織者，其參與情節輕微者，得減輕或免除其刑；犯第3條
      之罪，偵查及審判中均自白者，減輕其刑，組織犯罪防制
      條例第3條第1項但書、第8條第1項後段分別定有明文；又
      按洗錢防制法第16條第2項規定：「犯前2條之罪，在偵查
      或審判中自白者，減輕其刑。」，經查，被告就上揭參與
      犯罪組織及洗錢犯行，業於偵訊及本院審理時均坦承不諱
      ，是被告所犯洗錢罪部分，原應依洗錢防制法第16條第2
      項規定減輕其刑；又被告於本案詐欺犯罪組織中所參與分
      擔之行為，僅係按指示收取贓款後轉交予同組織中之其他
      成員等行為，與統籌、指揮、安排詐騙計畫者相較，被告
      顯然係屬本案詐欺犯罪組織中之末端人員，影響力有限，
      參與情節尚屬輕微，就如附表一編號1所示之犯行，得依
      組織犯罪防制條例第3條第1項但書、第8條第1項後段遞減
      其刑，然其參與犯罪組織罪及一般洗錢罪均屬想像競合犯
      中之輕罪，惟本院於量刑時仍一併衡酌該部分減輕其刑事
      由，併此說明。
（八）爰以行為人之責任為基礎，審酌被告正值青年，不思以合
      法途徑賺取錢財，竟貪圖不法利益，率爾應允擔任本案詐
      欺犯罪組織中收取款項以上繳之工作，其行為不僅製造金
      流斷點，使共犯之詐欺取財犯行得以順利，亦使詐欺所得
      之來源及去向難以追查，增加告訴人、被害人求償、偵查
      機關偵辦之困難，同時造成告訴人、被害人財物損失，畢
      生積蓄化為烏有，失去生活依靠外，被告之行為嚴重破壞
      社會秩序，應予嚴厲非難，惟念及被告犯後坦承全部犯行
      ，態度尚可，兼衡被告僅為收、繳詐欺款項人員之角色，
      與統合、指示、分配任務及親為誆騙、施詐者之其他詐欺
      共犯而言，其犯罪情節較輕；另考量被告就其違反組織犯
      罪防制條例及洗錢罪部分均符合減刑要件，且被告於本院
      準備程序中業與到庭之告訴人楊雅筑達成調解，且當庭給
      付第一期金額予告訴人楊雅筑，後續則因入監服刑致未能
      按期履行給付，此有本院調解解筆錄、公務電話紀錄各1
      紙、臺灣高等法院被告前案紀錄表1份（見本院審金訴字
      卷第67-69頁、第71-72頁）在卷可稽，併參酌被告於本院
      審理程序中自述之智識程度、家庭經濟、生活狀況（見本
      院110年度審金訴字第694號卷第66頁、111年度審金訴字
      第199號卷第48頁），暨其犯罪之動機、目的、手段等一
      切情狀，分別量處如附表一編號1至編號4「罪名及宣告刑
      」欄所示之刑。
（九）按數罪併罰定應執行刑，係出於刑罰經濟與責罰相當之考
      量，並非予以犯罪行為人或受刑人不當之利益，為一種特
      別之量刑過程，相較於刑法第57條所定科刑時應審酌之事
      項係對一般犯罪行為之裁量，定應執行刑之宣告，乃對犯
      罪行為人本身及所犯各罪之總檢視，除應考量行為人所犯
      數罪反應出之人格特性，並應權衡審酌行為人之責任與整
      體刑法目的及相關刑事政策，在量刑權之法律拘束性原則
      下，依刑法第51條第5款之規定，採限制加重原則，以宣
      告各刑中之最長期為下限，各刑合併之刑期為上限，但最
      長不得逾30年，資為量刑自由裁量權之外部界限，並應受
      法秩序理念規範之比例原則、平等原則、責罰相當原則、
      重複評價禁止原則等自由裁量權之內部抽象價值要求界限
      之支配，以使輕重得宜，罰當其責，俾符合法律授與裁量
      權之目的，以區別數罪併罰與單純數罪之不同，兼顧刑罰
      衡平原則。且刑法第51條數罪併罰定應執行刑之立法方式
      ，非以累加方式定其應執行刑，苟以實質累加之方式定應
      執行刑，則處罰之刑度顯將超過其行為之不法內涵，而違
      反罪責原則，兼及考量因生命有限，刑罰對被告造成之痛
      苦程度，係隨刑度增加而生加乘效果，而非以等比方式增
      加，是以隨罪數增加遞減其刑罰之方式，當足以評價被告
      行為之不法性之法理（即多數犯罪責任遞減原則）。數罪
      併罰定其應執行之刑時，除仍應就各別刑罰規範之目的、
      輕重罪間體系之平衡、整體犯罪非難評價、各行為彼此間
      之偶發性、與被告前科之關聯性、各行為所侵害法益之專
      屬性或同一性、數罪對法益侵害之加重效應、罪數所反映
      之被告人格特性與犯罪傾向、社會對特定犯罪例如一再殺
      人或販毒行為處罰之期待等，為綜合判斷外，尤須參酌實
      現刑罰公平性，以杜絕僥倖、減少犯罪之立法意旨，為妥
      適之裁量。茲被告就附表一所示之各罪，其犯罪態樣並無
      明顯差別，且被告收取贓款並繳回本案詐欺犯罪組織中自
      稱「灰色軌跡」之人之時間僅在110年7月12日及同年月21
      日，均係在短時間內重複實施，犯罪類型之同質性應屬較
      高。職此，依據前揭說明，本於罪責相當性之要求，在前
      揭內、外部性界限範圍內，就本案整體犯罪之非難評價、
      各行為彼此間之偶發性、各行為所侵害法益之專屬性或同
      一性予以綜合判斷，暨斟酌被告犯罪行為之不法與罪責程
      度，及對其施以矯正之必要性，爰就附表一編號1至編號4
      之罪酌定其應執行刑如主文所示，以資儆懲。
四、司法院大法官會議業於110年12月10日以釋字第812號解釋宣
    告組織犯罪防制條例第3條第3項之強制工作規定違憲，並自
    該日起失其效力，是被告雖成立參與犯罪組織罪，但因強制
    工作之規定已失其效力，故本案已無再審究被告應否宣告強
    制工作之必要，附此敘明。
五、沒收：
　　按犯罪所得，屬於犯罪行為人者，沒收之；犯罪所得已實際
    合法發還被害人者，不予宣告沒收或追徵；宣告前2條之沒
    收或追徵，有過苛之虞、欠缺刑法上之重要性、犯罪所得價
    值低微，或為維持受宣告人生活條件之必要者，得不宣告或
    酌減之，刑法第38條之1第1項、第5項、第38條之2第2項分
    別定有明文。經查：
（一）被告於偵訊中供稱：以我收受金額乘以0.015是我的報酬
      等語明確【見臺灣桃園地方檢察署110年度偵字第36615號
      卷（下稱偵字36615卷）第220頁、臺灣桃園地方檢察署11
      0年度偵字第40131號卷（下稱偵字40131卷）第184頁】，
      準此，被告就附表一編號1、編號3至編號4所示各次犯行
      之犯罪所得即如附表二編號1、編號3至編號4「犯罪所得
      」欄所示，均應依刑法第38條之1第1項前段規定宣告沒收
      ，然因上開財物均未據扣案，於全部或一部不能沒收或不
      宜執行沒收時，依同法第38條之1第3項規定，各追徵其價
      額。
（二）另附表一編號2告訴人楊雅筑之部分，被告雖獲有新臺幣
      （下同）3,000元之犯罪所得（計算式如附表三編號2所示
      ），然因考量被告已與告訴人楊雅筑以10萬元達成調解，
      並於調解成立時當庭給付1萬元，業如前述，已達沒收制
      度剝奪被告犯罪所得之立法目的，爰依刑法第38條之2第2
      項之規定，就此部分不予宣告沒收，併此敘明。
（三）至被告向許文轉、余俊泓收取之款項，業已層轉交付予本
      案詐欺犯罪組織中自稱「灰色軌跡」之人，而屬本案詐欺
      犯罪組織成員所詐得之款項，事實上非可由被告單獨或共
      同支配，是就本案詐欺犯罪組織之犯罪所得，本院自無庸
      對被告宣告沒收或追徵，末此敘明。
據上論斷，應依刑事訴訟法第273條之1第1項、第299條第1項前
段，判決如主文。
本案經檢察官丙○○提起公訴，檢察官賴瀅羽到庭執行職務。
中　　華　　民　　國　　111 　年　　7 　　月　　22　　日
                  刑事審查庭  法  官  陳俐文　
以上正本證明與原本無異。
如不服本判決應於收受判決後20日內向本院提出上訴書狀，並應
敘述具體理由。其未敘述上訴理由者，應於上訴期間屆滿後20日
內向本院補提理由書(均須按他造當事人之人數附繕本)「切勿逕
送上級法院」。 
　　　　　　　　　　　　　　　書記官　陳俐蓉　　　　　　
中　　華　　民　　國　　111 　年　　7 　　月　　25　　日
中華民國刑法第339條之4
犯第339條詐欺罪而有下列情形之一者，處1年以上7年以下有期
徒刑，得併科1百萬元以下罰金：
一、冒用政府機關或公務員名義犯之。
二、三人以上共同犯之。
三、以廣播電視、電子通訊、網際網路或其他媒體等傳播工具，
    對公眾散布而犯之。
前項之未遂犯罰之。
組織犯罪防制條例第3條
發起、主持、操縱或指揮犯罪組織者，處3年以上10年以下有期
徒刑，得併科新臺幣1億元以下罰金；參與者，處6月以上5年以
下有期徒刑，得併科新臺幣1千萬元以下罰金。但參與情節輕微
者，得減輕或免除其刑。
具公務員或經選舉產生之公職人員之身分，犯前項之罪者，加重
其刑至二分之一。
犯第1項之罪者，應於刑之執行前，令入勞動場所，強制工作，
其期間為3年。
前項之強制工作，準用刑法第90條第2項但書、第3項及第98條第
2項、第3項規定。
以言語、舉動、文字或其他方法，明示或暗示其為犯罪組織之成
員，或與犯罪組織或其成員有關聯，而要求他人為下列行為之一
者，處3年以下有期徒刑，得併科新臺幣3百萬元以下罰金：
一、出售財產、商業組織之出資或股份或放棄經營權。
二、配合辦理都市更新重建之處理程序。
三、購買商品或支付勞務報酬。
四、履行債務或接受債務協商之內容。
前項犯罪組織，不以現存者為必要。
以第5項之行為，使人行無義務之事或妨害其行使權利者，亦同
。
第5項、第7項之未遂犯罰之。
洗錢防制法第14條
有第二條各款所列洗錢行為者，處7年以下有期徒刑，併科新臺
幣5百萬元以下罰金。
前項之未遂犯罰之。
前二項情形，不得科以超過其特定犯罪所定最重本刑之刑。
附表一:                                                           
編號 告訴人/被害人 詐騙方式及經過 匯款時間 匯款金額(新臺幣) 匯入金融機構帳號 提領人 提領地點 提領時間 提款金額(新臺幣） 層轉贓款之時間、地點、金額 （新臺幣） 證據清單 罪名及宣告刑 1 （即110年度偵字第36615號起訴書附表編號2所示）. 楊美淑 本案詐欺犯罪組織某成員於110年7月11日下午4時19分許，向告訴人佯稱係其孫子，因需款孔急，欲向其借款，致告訴人陷於錯誤，而於右列時間，匯入右列款項至右列帳戶內。 110年7月12日上午10時47分許 15萬元 兆豐國際商業銀行帳戶（帳號：00000000000號，戶名：許文轉，下稱兆豐銀行帳戶） 許文轉 桃園市○○區○○路00號兆豐銀行南崁分行 110年7月12日下午1時28分 15萬元 許文轉於110年7月12日下午1時54分許，在桃園市○○區○○路000號之「OK便利商店南崁中正門市」門口，將附表一編號1及編號3所提領之金額共40萬元交付予乙○○。再由乙○○於同日在上址「OK便利商店南崁中正門市」附近，將所收取之40萬元層轉繳回予本案詐欺犯罪組織中自稱「灰色軌跡」之人。 1.被告乙○○於警詢、偵訊、本院準備程序及審理時之自白【見偵字36615卷第9-17頁、第219-221頁、本院110年度審金訴字第694號卷（下稱本院審金訴694卷）第53-66頁】。 2.告訴人即證人楊美淑於警詢時之證述（見偵字36615卷第143-145頁）。 3.告訴人即證人楊雅筑於警詢時之證述（見偵字36615卷第127-130頁）。 4.告訴人即證人盧碧蘭於警詢時之證述（見偵字36615卷第157-159頁）。 5.共犯即證人許文轉於警詢時之證述（見偵字36615卷第37-42頁、第73-76頁）。 6.監視錄影畫面翻拍照片、採證照片（見偵字36615卷第19-23頁、第26-28頁、第47頁）。 7.叫車紀錄、行車路線圖（見偵字36615卷第24-25頁）。 8.通聯調閱查詢單（見偵字36615卷第29頁）。 9.對話訊息截圖（見偵字36615卷第55-67頁）。 10.兆豐國際商業銀行股份有限公司110年8月17日兆銀總集中字第1100043849號函暨函覆之客戶資料、客戶存款往來交易明細表（見偵字36615卷第95-101頁）。 11.中國信託銀行匯款申請書（見偵字36615卷第150頁）。 12.中華郵政股份有限公司110年8月18日儲字第1100223554號函暨函覆之開戶資料、客戶歷史交易清單（見偵字36615卷第83-89頁）。 13.元大銀行國內匯款申請書（見偵字36615卷第133頁）。 14.中國信託商業銀行股份有限公司110年8月16日中信銀字第110224839202531號函暨函覆之客戶資料、存款交易明細（見偵字36615卷第107-118頁）。 15.第一銀行匯款申請書回條、郵政跨行匯款申請書（見偵字36615卷第163-164頁）。 16.本院111年5月24日被告與告訴人楊雅筑調解筆錄1紙（見本院審金訴694卷第67頁）。 乙○○犯三人以上共同詐欺取財罪，處有期徒刑壹年壹月。未扣案之犯罪所得新臺幣貳仟貳佰伍拾元沒收，於全部或一部不能沒收或不宜執行沒收時，追徵其價額。 2 （即110年度偵字第36615號起訴書附表編號1所示）. 楊雅筑 本案詐欺犯罪組織某成員於110年7月11日晚間6時9分許，向告訴人佯稱係其姪子，因資金調度問題，欲向其借款，致告訴人陷於錯誤，而於右列時間，匯入右列款項至右列帳戶。 110年7月12日中午12時7分許 20萬元 中華郵政股份有限公司帳戶（帳號：00000000000000號，戶名：許文轉，下稱郵局帳戶） 許文轉 桃園市○○區○○路000號蘆竹大竹郵局 110年7月12日中午12時41分 20萬元 許文轉於110年7月12日中午12時53分許，在桃園市○○區○○路000號之「統一超商航竹門市」門口，將所提領之20萬元交予乙○○。再由乙○○於同日在上址「統一超商航竹門市」附近，將所收取之20萬元層轉繳回予本案詐欺犯罪組織中自稱「灰色軌跡」之人。  乙○○犯三人以上共同詐欺取財罪，處有期徒刑壹年。 3 （即110年度偵字第36615號起訴書附表編號3所示）. 盧碧蘭（告訴人） 本案詐欺犯罪組織某成員於110年7月12日上午10時32分許，向告訴人佯稱係其姪子，因需款孔急，欲向其借款，致告訴人陷於錯誤，而於右列時間，匯入右列款項至右列帳戶。 110年7月12日上午11時許 18萬元 中國信託商業銀行股份有限公司帳戶（帳號：000000000000號，戶名：許文轉，下稱中國信託帳戶） 許文轉 桃園市○○區○○路000號中國信託銀行南崁分行 110年7月12日下午1時47分 25萬元 如附表一編號1所示。  乙○○犯三人以上共同詐欺取財罪，處有期徒刑壹年參月。未扣案之犯罪所得新臺幣參仟柒佰伍拾元沒收，於全部或一部不能沒收或不宜執行沒收時，追徵其價額。    110年7月12日中午12時37分許 7萬元         4（即如110年度偵字第40131號起訴書犯罪事實欄一所示 甲○○○（被害人） 本案詐欺犯罪組織某成員於110年7月16日撥打電話向被害人佯稱係「監管科檢察官林俊廷」、「新北市政府第二隊警員陳國良」，因被害人涉及刑事案件，要求其匯款協助調查云云，致被害人陷於錯誤，於右列時間，匯款右列款項至右列帳戶。 110年7月21日上午11時58分 73萬6,227元 合作金庫商業銀行帳戶（帳號：0000000000000號，戶名：余俊泓，下稱合庫帳戶） 余俊泓 不詳 110年7月21日下午1時24分 70萬元 余俊泓於110年7月21日下午1時46分，在桃園市○○區○○路000○0號「全家便利商店五福店」門口，將所提領之現金73萬6,000元交予乙○○。再由乙○○於同日前往桃園市龍潭區龍星國小對面某巷子內，將所收取之73萬6,000元層轉繳回予本案詐欺犯罪組織中自稱「灰色軌跡」之人。 1.被告乙○○於警詢、偵訊、本院準備程序及審理中之自白（見偵字40131卷第7-11頁、第183-185頁、本院111年度審金訴字第199號卷第35-48頁）。 2.被害人甲○○○於警詢時之證述（見偵字40131卷第75-85頁）。 3.證人余俊泓於警詢時證述（見偵字40131卷第13-15頁）。 4.證人曾建彰於警詢時之證述（見偵字40131卷第17-18頁）。 5.余俊泓之合作金庫銀行存款存摺（見偵字40131卷第39頁）。 6.監視錄影畫面翻拍照片（見偵字40131卷第44-49頁）。 7.第一銀行匯款申請書回條（見偵字40131卷第129頁）。 8.台北地檢署監管科申請分案調查執行書、收據（見偵字40131卷第131-133頁）。 9.合作金庫商業銀行北苗栗分行110年12月14日合金北苗栗字第1100003810號函暨客戶資料、（見偵字40131卷第153-167頁）。 乙○○犯三人以上共同詐欺取財罪，處有期徒刑壹年肆月。未扣案之犯罪所得新臺幣壹萬壹仟肆拾元沒收，於全部或一部不能沒收或不宜執行沒收時，追徵其價額。         110年7月21日下午1時32分 3萬元            110年7月21日下午1時34分 6,000元    
附表二：被告就附表一各次犯行之犯罪所得
編號 （對應附表一各編號） 被告轉交金額 （新臺幣） 犯罪所得 （被告轉交金額之1.5％，計算式，新臺幣） 1 15萬元 2,250元（15萬元×1.5％＝2,250元） 2 20萬元 3,000元（20萬元×1.5％＝3,000元），因調解成立，不予沒收 3 25萬元 3,750元（25萬元×1.5％＝3,750元） 4 73萬6,000元 11,040元（73萬6,000元×1.5％＝1萬1,040元）